臺灣臺中地方法院刑事判決　　　　 96年度中交簡上字第314號
上　訴　人　乙○○
即　被　告
上上訴人因公共危險案件，不服本院台中簡易庭九十六年度中交
簡字第三一二號中華民國九十六年二月六日第一審簡易判決（聲
請案號：台灣台中地方法院檢察署九十五年度偵字第一三八九一
號），提起上訴，本院管轄之第二審合議庭判決如下：
    主    文
上訴駁回。
    犯罪事實
一、乙○○自民國九十四年十二月二十一日二十一時許起至同日
    二十二許止，在臺中縣大里市○○路五四五號薑母鴨店內，
    食用摻有米酒之薑母鴨湯汁後，已達不能安全駕駛動力交通
    工具之程度，仍於酒後騎乘車牌號碼ＯＢＩ－０９３號機車
    欲返回臺中縣霧峰鄉住處。嗣於同日二十三時二十九分許，
    行經臺中縣大里市○○路益群高桿３３之５號，因酒後失控
    自行摔倒而受有頭部外傷、合併臉部撕裂傷（５×３×２ｃ
    ｍ）、（４×４×２ｃｍ）、左側膝蓋及足踝擦傷等傷害，
    經路人報警送往台中縣大里市財團法人仁愛綜合醫院救治，
    並對乙○○抽血檢驗測得其血液中所含酒精濃度高達二九九
    ．０八ｍｇ／ｄｌ，換算呼氣式酒精濃度為每公升一．四九
    毫克，始為警查獲。
二、案經臺中縣警察局霧峰分局報告台灣台中地方法院檢察署檢
    官偵查後，聲請簡易判決處刑。
    理  由
一、訊據上訴人即被告（下稱被告）乙○○固不否認有於上揭時
    地飲酒及為警測得酒測值每公升一．四九毫克之事實，惟矢
    口否認有何公共危險犯行，辯稱：伊於案發當時係獨自於臺
    中縣大里市○○路五四五號薑母鴨店飲酒，酒後由於所騎乘
    之車牌號碼ＯＢＩ－０９３號重型機車故障，一直無法發動
    ，因而以手推機車方式打算將機車沿路推回住處，熟料行經
    案發地點時，由於該機車電力不足光線不夠，又無路燈之情
    形下，因而失足跌落產業道路旁之田地內，經路人報警叫救
    護車緊急送往大里市仁愛醫院救治，因此受處分人絕無飲酒
    後騎乘機車之行為云云。惟查：（一）本件被告確於九十四
    年十二月二十一日二十三時許，在臺中縣大里市○○路五四
    五之三號薑母鴨店內飲酒後，於當日二十三時二十九分許，
    經人發現摔倒在地，機車倒入路旁旱田中，路人報警後，由
    證人即臺中縣警察局霧峰交通分隊員警葉高賓到場處理，並
    將被告送往大里市仁愛醫院就醫，經抽血檢驗，發現被告血
    液中酒精濃度高達二九九．０八ｍｇ／ｄｌ，換算呼氣式酒
    精濃度為每公升一．四九毫克，並受有頭部外傷合併臉部撕
    裂傷（５×３×２ｃｍ）、（４×４×２ｃｍ）、左側膝蓋
    及足踝擦傷等情，為被告於偵審中所不爭執，復經證人葉高
    賓於本院九十六年五月二十二日審理中到庭結證綦詳，並有
    臺中縣警察局舉發違反道路交通管理事件通知單、道路交通
    事故現場圖、生化檢驗報告單、酒精測定紀錄表、現場照片
    、臺中縣消防局緊急救護紀錄表、診斷證明書、刑法第一百
    八十五條之三之查獲後測試觀察職務報告等件附卷可稽，足
    見被告在當日飲用酒類後，其酒精濃度確已超過得駕駛車輛
    之規定標準至明。（二）再證人葉高賓另於本院九十五年度
    交聲字第二一二號聲明異議案件到庭結證稱：「．．．在現
    場有發現一條刮地痕，如照片三，車子跌落旱田，地有高低
    ，我們把現場位置測繪、拍照，之後把機車移到馬路上來，
    如照片八，如果是依受處分人所言是用牽的，配合當地地形
    ，地上不可能有刮地痕，機車的後輪依照力學原理也不可能
    甩到後面，請參酌照片五。．．．機車鑰匙是由我親自關掉
    ．．．當天機車鑰匙是插在鑰匙孔，並呈電源打開狀態。當
    時應該是機車衝入旁邊的旱田，因為旱田有高低，機車被比
    較高的田埂擋住，所以車尾才會依照力學的原理衝到後面去
    。．．．」、「就力學原理，現場不可能有刮地，機車不可
    能車尾衝到後面，牽的話一定是掉到田埂旁邊而已．．．」
    等語，所陳核與卷附照片所顯示之現場地理狀況、機車刮地
    痕跡、機車摔落位置及方向、機車毀損情形，均相符合，所
    為推論亦合於經驗法則及論理法則。（三）另証人林桂森即
    在臺中縣大里市○○路五四五之三號薑母鴨店之老闆於本院
    前開案件亦到庭結證稱：不認識被告，對於被告於事故發生
    當日係牽機車離開，也沒有印象等語，顯然亦無法證明被告
    當日僅係牽機車行走，確無騎乘之事實。（四）又被告經送
    醫後，發現受有頭部外傷合併臉部撕裂傷（５×３×２ｃｍ
    ）、（４×４×２ｃｍ）、左側膝蓋及足踝擦傷等傷勢，在
    事故現場並留有斑斑血跡等情，亦有現場照片及診斷證明書
    存卷可查，可知被告所受傷勢非輕。倘若被告原本僅係牽機
    車行走，不慎失足，以致人車一同跌落產業道路旁之旱地，
    則在無任何動力之情形下，衡情，被告受傷情形理應不會如
    此嚴重。另觀諸機車倒落位置，並非緊鄰路邊，且機車車頭
    朝向道路，與道路呈垂直角度，係倒向左側等情，有卷附照
    片足資佐憑。但依常理，單純牽行機車不慎跌落路旁時，由
    於機車之重量及行進速度緩慢等因素，機車倒落之位置通常
    會靠近道路，且以倒向機車右側（即呈右倒），較為順勢，
    核與被告為警舉發當日之情狀，又不相符。是被告辯稱：當
    日只是牽機車行走，並未騎乘云云，要屬卸責之詞，不足信
    採。（五）按駕駛人於呼氣中酒精濃度達每公升零點五五毫
    克以上者，依据科學數据統計結果，其肇事率為常人之十倍
    ，固呼氣中酒精濃度達每公升零點五五毫克以上者，得認為
    不能安全駕駛，已無疑議，法務部八十八年五月十八日法八
    八檢字第００一六六九號函即同此意旨。被告駕車前即已飲
    用酒類，於駕駛車輛肇事後，經測定其吐氣中所含酒精成分
    已達每公升一點四九毫克，揆之前揭說明，其駕駛車輛之注
    意能力已因飲酒而較平日為低，並失控滑倒而肇事，顯已不
    能安全駕駛動力交通工具事証明確，被告犯行堪以認定。
二、核被告所為，係犯刑法第一百八十五條之三之服用酒類違背
    安全駕駛罪。原審認本件罪證明確，依刑事訴訟法第四百四
    十九條第一項前段、第四百五十四條第二項，刑法第二條第
    一項前段、第一百八十五條之三、修正前刑法第四十一條第
    一項前段，修正前罰金罰鍰提高標準條例第二條，現行法規
    所定貨幣單位折算新台幣條例第二條，判處被告有期徒刑參
    月，並諭知易科罰金之折算標準，核其認事用法均無不當，
    量刑亦稱妥適，應予維持。本件被告上訴否認犯罪並無理由
    ，應予駁回。
三、據上論斷，應依刑事訴訟法第四百五十五條之一第一項、第
    三項、第三百七十三條、第三百六十八條，判決如主文。
本案經檢察官甲○○到庭執行職務。
中　　華　　民　　國　　96　　年　　6 　　月　　5 　　日
              刑事第二庭  審判長法　官   林清鈞
                                法　官   郭書豪
                                法　官　 許金樹
上正本證明與原本無異。
本件不得上訴。
                                書記官   王崑煜
中　　華　　民　　國　　96　　年　　6 　　月　　5 　　日
附錄本案論罪科刑法條全文
中華民國刑法第185條之3：
服用毒品、麻醉藥品、酒類或其他相類之物，不能安全駕駛動力
交通工具而駕駛者，處1年以下有期徒刑、拘役或3萬元以下罰金
。
